# 特许经营权（BOT、PPPP模式）下土地确认问题

提问人：877046713 时间：2020-06-16 16:01:00
陈老师好，现有污水处理厂，为特许经营权模式。
A水厂所附土地使用权为根据特许经营权协议无偿划转取得，B水厂所附土地使用权因支付土地补偿费（非通过土地出让进行），依据支付的补偿金额确认无形资产，在特许使用权年限内进行摊销。
请问，上述两家单位的会计处理是否正确呢

回答人：chenyiwei
BOT模式下的基础设施不应确认为项目公司的固定资产。与之类似，该基础设施所占用的土地（不论是划拨还是出让方式取得）不应单独确认为项目公司的“无形资产——土地使用权”，而应当将所支付的土地补偿费或出让金（如有）计入该BOT项目相关的无形资产（特许经营权）或金融资产的成本中。